臺灣臺北地方法院民事裁定　　　　　　 100年度訴字第3569號
原　　　告　吳家興
訴訟代理人　曾郁榮律師
複 代理 人　趙友貿律師
　　　　　　呂佳靜
被　　　告　鄭萬居
上列當事人間請求給付違約金事件，本院裁定如下：
    主  文
原告之訴駁回。
訴訟費用由原告負擔。
    理  由
一按原告之起訴，其訴訟標的為確定判決之效力所及者，法院應
  以裁定駁回之，無庸命其補正，民事訴訟法第249 條第1 項第
  7 款定有明文。又和解成立者，與確定判決有同一之效力；除
  別有規定外，確定之終局判決就經裁判之訴訟標的，有既判力
  ，民事訴訟法第380 條第1 項、第400 條第1 項規定分別規定
  甚詳。次按，訴訟法上所謂一事不再理之原則，乃指同一事件
  已有確定之終局判決者而言。其所謂同一事件，係指同一當事
  人就同一法律關係而為同一之請求，或就同一訴訟標的求為相
  反之判決，或求為與前訴可以代用之判決而言。
二原告起訴主張：兩造前於民國99年3 月24日就坐落臺北市○○
  區○○段2 小段26地號土地及同小段438 號建號建物，權利範
  圍1/5 （下稱系爭不動產）簽訂買賣契約書，約定價金為新臺
  幣（下同）600 萬元（下稱系爭買賣契約），原告於簽約同時
  交付面額300 萬元之本票（票號：TH043057）一張予被告，被
  告允諾整合同段土地及建物之其他所有權人共同出售予原告，
  並於99年5 月24日協同原告至臺北市中山地政事務所，由原告
  繳納規費7,580 元辦理系爭不動產之普通抵押權設定登記，被
  告並將系爭不動產所有權狀交由原告保管。詎被告不僅未依約
  履行整合其他所有權人之義務，甚至於99年8 月19日將系爭不
  動產所有權移轉登記予他人，爰依系爭契約書第9 條第3 款約
  定，請求被告給付按已支付價金總額計算之懲罰性違約金300
  萬元，及賠償設定登記費7,580 元等語。
三經查，原告前本於系爭買賣契約，對被告提起請求移轉系爭不
  動產所有權登記及給付違約金之訴訟（本院99年度訴字第3828
  號），訴訟中因系爭不動產已移轉登記予第三人，致給付不能
  ，雙方於99年11月12日就系爭買賣契約及99年5 月14日房屋租
  賃契約（見99年度訴字第3828號卷第61-64 頁）之爭執，一併
  達成下列內容之和解：「(一)被告願於99年11月12日上午10時50
  分在本院27法庭給付原告現金或同額銀行本票面額92萬5,000
  元，並同時將原告於99年3 月23日所簽發面額300 萬元之本票
  原本（票號：TH043057）返還原告。(二)原告其餘請求拋棄。」
  ，被告並當場提出面額92萬5,000 元之臺灣銀行蘆洲分行支票
  一張，由原告收受等情，業經本院依職權調取上開卷宗核閱屬
  實。是原告本於系爭買賣契約請求被告給付違約金之訴訟標的
  ，已為前訴和解既判力效力所及，其提起本件訴訟顯違反一事
  不再理原則，自非適法，應予駁回。
四依民事訴訟法第249 條第1 項第7 款、第95條、第78條，裁定
  如主文。
中    華    民    國   100    年    12    月    16    日
                  民事第六庭    法  官  邱蓮華
如對本裁定抗告須於裁定送達後10日內向本院提出抗告狀，並繳
納抗告費新臺幣1,000元。
中    華    民    國   100    年    12    月    19    日
                                書記官  曾寶生